【裁判字號】    91,上訴,1506
【裁判日期】    920410
【裁判案由】    違反著作權法等
【裁判全文】
臺灣高等法院臺中分院刑事判決                  九十一年度上訴字第一五六號
    上  訴  人  臺灣苗栗地方法院檢察署檢察官
    上  訴  人
    即  被  告  壬○○
    選任辯護人  周金城
                李宛珍
右上訴人因違反著作權法等案件，不服臺灣苗栗地方法院八十九年度訴字第三三三號
，中華民國九十一年七月二日第一審判決（起訴案號：臺灣苗栗地方法院檢察署八十
九年度偵字第二０六二，移
二六一五、二六一六、二六一七號）提起上訴，本院判決如左：
    主    文
原判決撤銷。
壬○○連續行使偽造私文書，足以生損害於他人，累犯，處有期徒刑陸月，如易科罰
金，以參佰元折算壹日。
扣案之仿冒己○○○○腦娛樂股份有限公司商標遊戲光碟片參仟捌佰貳拾伍片、仿冒
丁○○○○業股份有限公司商標盜版遊戲光碟片肆佰伍拾伍片、仿冒丙○○○○股份
有限公司商標遊戲卡匣貳佰貳拾肆盒、盜版遊戲光碟目錄參拾陸冊均沒收。
    事  實
一、壬○○曾因妨害風化案件，經原審法院於民國八十八年十月三十日以八十八年度
    苗簡字第五八三號判處有期徒刑三月，如易科罰金以三百元折算一日確定，於八
    十九年三月三十日易科罰金執行完畢，猶不知悔改，在苗栗縣竹南鎮○○路四號
    經營「家福遊樂器百貨」專賣店，以販賣各種遊戲軟體、電視遊樂器及其周邊設
    備之為其業務，明知如附件所示之「PS設計圖」、「Play Station」商標圖樣屬
    己○○○○腦娛樂股份有限公司（下稱新力公司）向經濟部智慧財產局（即改制
    前之經濟部中央標準局，以下簡稱智慧財產局）申請註冊，取得各指定使用於電
    腦、錄有電腦程式之卡帶、磁碟、光碟、卡匣（「PS設計圖」）及電腦、錄有電
    腦程式之磁碟、磁卡、磁帶及光碟（「Play Station」）之商標專用權，現仍於
    商標專用期間內；英文「SEGA」商標圖樣屬丁○○○○業股份有限公司（下稱：
    西雅公司）向智慧財產局申請註冊，取得指定使用於計算機、微電腦、家用微電
    腦、公司用微電腦、硬體、軟體、電腦用磁帶、磁碟、電視遊樂器用之程式卡帶
    、磁帶、磁碟、磁碟驅動器等商品之商標專用權，現仍於商標專用期間內；英文
    「CAPCON」商標圖樣屬甲○○○○股份有限公司（下稱卡波光公司）向智慧財產
    局申請註冊，取得指定使用於投幣式電子遊樂器、與電視連用之電子遊樂器等商
    品之商標專用權，現仍於商標專用期間內；英文「KONAMI」商標圖樣屬乙○○○
    ○股份有限公司（下稱可樂美公司）向智慧財產局申請註冊，取得指定使用於各
    種電腦、磁碟片、電腦鍵盤、磁碟機、電腦程式卡帶等商品之商標專用權，現仍
    於商標專用期間內；又明知「Nintendo」、「GAME BOY」、「POCKET MONSTER」
    、「DONKEY KONG」、「薩爾達傳說」、「SUPER MARIO」、「超級瑪琍」、「日
    圖」等商標圖樣，均係丙○○○○股份有限公司（下稱任天堂公司）向智慧財產
    局申請註冊取得商標專用權，取得各指定使用於電子計算機、中央處理器、電視
    遊樂器用程式卡匣、磁碟、半導體記憶體、電視遊樂器、投幣式電子遊樂器、鍵
    盤、掌上型液晶畫面之電子遊戲機等商品，經延展或仍在專用期間內，以上商標
    且均為相關大眾所共知之商標；又明知扣案之各項卡匣中含有如附表編號一至八
    所示之遊戲軟體，均係重製任天堂公司或領有內政部著作權執照，或在我國首次
    發行，依著作權法第四條第一款規定，均受我著作權法保護享有電腦程式著作財
    產權之著作，並未經該公司之授權，為侵害電腦程式著作財產權之重製物；另扣
    案之盜版電腦遊戲光碟中含有如附表編號九至三二所示之電腦軟體分別係屬新力
    公司、西雅公司、戊○○○○股份有限公司（下稱思奎爾公司）、卡波光公司、
    可樂美公司，於中華民國管轄區域內首次發行，依著作權法第四條第一款規定，
    均受我著作權法保護享有電腦程式著作財產權之著作，並未經該五家公司之授權
    ，為侵害電腦程式著作財產權之重製物；且日商新力、西雅、任天堂等公司所生
    產之電視遊樂器程式遊戲光碟片及卡匣等物，在國內市場行銷多年，品質著有信
    譽，為相關消費大眾所共知之商品，竟意圖營利，基於概括之犯意，連續自八十
    九年一月間起，以光碟片每片新台幣（下同）三十元至三十五元、遊戲卡匣每盒
    一百元至二百元不等之價格，向真實姓名年籍均不詳之成年男子販入使用上開註
    冊商標之仿冒商品及侵害著作權之重製物，其中仿冒之遊戲光碟內容，同時分別
    偽造有「LICENSE BY SONY COMPUTER ENTERTAINMENT INC. 」（中譯：由新力電
    腦娛樂股份有限公司授權）及「PRODUCED BY OR UNDER LICENSE FROM SEGA
    ENTERPRISES LTD.」（中譯：由西雅企業股份有限公司製造或授權）等字樣，足
    以對外表示該等光碟產品係新力公司、西雅公司所生產，再以每片遊戲光碟五十
    元至七十元之價格，遊戲卡匣以每盒三百五十元之價格，販售予不特定人，而侵
    害新力公司、西雅公司、卡波光公司、可樂美公司及任天堂公司之商標權，侵害
    任天堂公司、新力公司、西雅公司、思奎爾公司、卡波光公司、可樂美公司之著
    作權，並連續行使新力公司、西雅公司之仿冒光碟軟體內所含之前揭各該偽造授
    權之私文書，足生損害於新力公司及西雅公司。
二、嗣於八十九年四月二十六日下午五時許，在上址為警查獲，並扣得壬○○所有之
    於遊戲軟體內仿冒新力公司「ＰＳ」商標之盜版遊戲光碟片二千四百四十一片（
    其中含有如附表一二至二九新力公司、可樂美公司、思奎爾公司、卡波光公司享
    有著作權之遊戲軟體之光碟為五十九片）、仿冒西雅公司「ＳＥＧＡ」商標盜版
    遊戲光碟片四百五十五片（其中含有如附表九至一一西雅公司享有著作權之遊戲
    軟體之光碟為五片）及於包裝盒上或卡匣遊戲軟體內仿冒任天堂公司商標遊戲卡
    匣共二百二十四盒（含GAME BOY合卡卡匣五盒、GAME BOY單卡卡匣一百二十九盒
    及八位元合卡卡匣二盒、單卡卡匣八十八盒，其中含有如附表編號一至八任天堂
    公司享有著作權之遊戲軟體之卡匣為十六盒），遊戲目錄三十三冊。又於八十九
    年五月二十五日下午三時十分許，復為警在同一地點查獲，另扣得壬○○所有之
    仿冒新力公司「ＰＳ」商標之盜版遊戲光碟片一千三百八十四片（其中含有如附
    表編號一八至二０新力公司及卡波光公司享有著作權之遊戲軟體之光碟為十片）
    及遊戲目錄三冊。
三、案經日商新力公司、西雅公司、卡波光公司、可樂美公司、思奎爾公司及任天堂
    公司分別訴由內政部警政署保安警察第二總隊第三大隊第三中隊報請臺灣苗栗地
    方法院檢察署檢察官偵查起訴。
    理    由
壹、訊據上訴人即被告壬○○（以下簡稱被告）固坦承於右揭時、地販售仿冒之光碟
    片以牟利等情，惟矢口否認有公訴人所指稱之犯行，其選任辯護人並具狀辯稱：
    本件扣案光碟片表面包裝紙上均已將新力公司之商標除去，必須透過主機執行始
    得以在電視營幕上出現系爭商標圖樣，並非使用相同或近似於他人註冊商標之圖
    樣，難認有何侵害新力公司商標權情事。且遍查本案全卷，新力公司對於其主張
    著作權遭侵害之十片光碟片，並未提出任何證明其業已依法發行，進而取得我國
    著作權法保護之文件。且本件扣得之系爭電腦程式著作，不但大部分未在我國發
    行，即便發行，其散布重製物之數量甚微，根本無法達到一般人在坊間一般出售
    或出租同類著作之營業處所可買得或租得之程度，是告訴人所持之系爭著作並不
    受我國著作權法保護，顯不應論被告有侵害他人著作權之罪責，甚為明確。再被
    告所經營「家福遊樂器專賣店」，係以販售各類電視遊樂器主機、卡帶、模型玩
    具、周邊設備及光碟片為業，系爭光碟片之販賣僅為其營業項目之一小部分，大
    部分商品並無任何違法問題；再者，被告所販賣遊戲軟體光碟片、卡匣，僅極少
    數涉及違反著作權法之爭議，真正所得之利潤將十分有限，顯見被告實無賴此為
    主要營生之可能等語。
貳、被告前於八十七年九月間起，固因在上址販賣非法重製之影音光碟片及遊樂光碟
    ，經台灣苗栗地方法院檢察署檢察官於八十八年十二月二十八日，以八十八年度
    偵字第四一三八號、第五六五三號、第五八一八號提起公訴，並經原審法院於八
    十九年四月十九日，以八十九年度訴字第六五號判處有期徒刑六月確定，然該犯
    行係於八十八年一月七日十五時許即遭警查獲，與本件被告自八十九年一月間起
    ，再於上址販售盜版光碟牟利之情事，相隔一年之久，難認二犯行係基於概括犯
    意為之，被告選任辯護人於本院辯稱二者具有連續犯裁判上一罪之關係，本件應
    為前開確定判決之既判力範圍所及云云，並不可採，合先敘明。
參、經查：
  一、「商標之使用」係指為行銷之目的，將商標用於商品或其包裝、容器、標帖、
      說明書、價目表或其他類似物件上，而持有、陳列或散布，指定使用於同一商
      品或類似商品上，且須申請註冊，經主管機關核准後，方得取用得專用權，商
      標法第二條、第六條及第二十一條定有明文。又如透過電磁作用，以遊樂器、
      光碟機、電腦主機之操作為媒介，於電視或電腦螢幕前出現商標圖樣者，其標
      示型態足資一般商品購買人認識其係表彰商品之來源者，解釋上應認屬於商標
      法第六條第一項所定之「商標之使用」。故若未經商標專用權人授權，而使用
      相同或近似於他人註冊商標圖樣於同一商品或類似商品上，應屬侵害他人之商
      標專用權。
  二、商標法第六十三條僅規定「明知為前條商品而販賣者．．．」，就其文義觀之
      ，行為人只要明知其所販賣之商品或該商品附加之廣告、標帖、說明書、價目
      表或其他文書，有同法第六十二條第一款、第二款所定之情形者，即為已足；
      且由第六十二條與第六十三條之規定加以比較，第六十三條並未規定有「使人
      誤認或混淆商品」之意圖為要件，係因商標主要在表彰商品來源，仿冒他人商
      標即有使消費者誤認商品來源之危險，因此，販賣仿冒商標之商品行為本身，
      在行為人主觀犯意上，即有承繼前階段之仿冒意圖犯意，故立法者認為販賣者
      只須明知所販賣者，係仿冒他人商標仍加以販賣，其行為本身即應加以非難，
      而無庸贅論是否有「使人誤認或混淆商品」意圖存在。
  三、另扣案之仿冒光碟片經原審法院分別於八十九年十二月八日與九十年一月二日
      會同告訴人新力公司之告訴代理人陳嘉龍勘驗結果：使用被告及辯護人提供之
      適用於新力公司光碟片之日規原裝主機（下稱日規原裝新力主機）測試，在未
      裝入光碟片而空機播放時，電視螢幕先會出現「SONY」及圖之畫面（下簡稱：
      「第一畫面」），接下來為日文主目錄畫面，其後再無任何其他畫面出現。俟
      放入新力公司正版日規光碟片，除會出現「第一畫面」外，接著會出現上方為
      「PS設計圖」圖樣、中央為「PlayStation TM」圖樣、下方為「Licensed by
      Sony Computer Entertainment Inc.」授權文字、最下方為「SCEI TM」之畫
      面（下稱：「第二畫面」）。若以被告提供之日規原裝新力主機播放扣案之仿
      冒日規光碟片（「幽靈古堡二」），則主機無法判讀，沒辦法出現「ＰＳ」商
      標畫面。另以告訴人代理人提供之適用於新力公司光碟片之日規改裝主機（下
      稱日規改裝新力主機）測試，在未裝入光碟片時，主機本身僅會出現「SONY」
      及圖之「第一畫面」。俟放入新力公司正版光碟片（熱暴勁舞），除會出現「
      第一畫面」外，接著會出現幾乎全同於上述「第二畫面」之畫面；倘以告訴代
      理人提供之適用於新力公司光碟片之日規改裝主機測試，放入新力公司正版美
      規光碟片（告訴代理人稱此主機經改裝，得播放日規及美規光碟片），先會出
      現「第一畫面」，接著出現類似於上述「第二畫面」之畫面，即：上方為「PS
      設計圖」圖樣、中央為「PlayStation TM」圖樣、下方為「Licensed by Sony
      Computer Entertainment America」授權文字、最下方為「SCEI TM」之畫面
      （與「第二畫面」不同者在於：中央之授權文字）。若以被告提供之適用於新
      力公司光碟片之美規主機，俟放入扣案之仿冒新力公司日規光碟片，除會出現
      第一畫面外，接著出現幾乎全同於上述「第二畫面」之畫面，即：上方為「PS
      設計圖」圖樣、中央為「PlayStation R」圖樣，下方為「Licensed by Sony
      Computer Entertainment Inc.」授權文字、最下方為「SCEI TM」之畫面（與
      「第二畫面」不同者僅在於：前者之「PlayStation」為字母TM，此處則為「
      PlayStation R」圖樣）。右揭事實，業經原審法院勘驗明確，並製有勘驗筆
      錄在卷足憑。足證扣案之仿冒光碟片內之軟體，確各含有前開勘驗所呈現之第
      二畫面之「PS設計圖」商標圖樣、「Licensed by Sony Computer Entertainm
      ent Inc.」授權文字。
  四、又扣案之如附表編號一至四及編號七至八所示之遊戲軟體，均係重製任天堂公
      司領有內政部著作權執照，均係享有電腦程式著作財產權保護之著作，則有內
      政部著作權執照影本多紙在卷可考。又如附表編號五、六及編號九至三二所示
      之遊戲軟體，係告訴人任天堂公司、西雅公司及新力公司、思奎爾公司、卡波
      光公司、可樂美公司委託英特全股份有限公司，各於如附表所示之日期在中華
      民國管轄區域內首次發行，依著作權法第四條第一款規定，均受我著作權法保
      護享有電腦程式著作財產權之著作，此有首次發行日一覽表、英特全股份有限
      公司期初期末存量明細表、進貨單、發票及出貨單等資料在卷可參。按著作權
      法上所謂「發行」，本指「權利人散布能滿足公眾合理需要之重製物」（參見
      同法第三條第一項第十二款），而所謂「散布能滿足公眾合理需要之重製物」
      一語，乃屬抽象之概念，著作權人如何始能稱其著作物，已滿足該地公眾合理
      之需要，「須依著作種類及散布性質而定」，亦即須因當地之客觀環境，及著
      作權人主觀上行使其權利之方法而有不同，故所謂合理需要之標準，尚難僅以
      著作權人舖貨或銷售數量多少，作為是否能滿足公眾需要之標準。易言之，某
      一著作物於發行時，權利人必經事前評估著作重製物之市場規模大小（如該著
      作物被消費者接受之程度），並參酌其所擬定之行銷策略（如是否要以低價促
      銷，或以量少質精但獲利不因此降低之策略）、該市場之生態是否健全（如市
      場中仿冒品出現之速度，及存在之多少，與行銷管道之是否自由等）及該產品
      之生命周期長短等等，而於「發行」之初備妥適量的著作重製物。再依據實際
  銷售狀況，如一著作物能廣受社會大眾之歡迎，依正常之市場機能，其需要增
      加，則著作權人自可增加其供應量及銷售點，反之，如該著作物之被接受度低
      ，或因該地區於極短之時間，即出現價格與合法著作物相差甚大之仿冒品之情
      形下，權利人不可能無謂地增加著作重製物之供應量。從而，若要求著作權人
      要合於「發行」之條件，而受著作權之保護，必須於進入該市場前，即不問其
      需求，一律要準備與該地域之人口相當，或可能使用該著作物之人數一定比例
      之著作物，方合「發行」之條件，此一作法不論在現行市場機制上，或就著作
      權應予合理保護之法律價值上言，均顯不合理。因此，判斷權利人所散布之著
      作重製物能否滿足公眾合理需要時，應以著作權利人主觀上，是否有「向公眾
      散布著作」之意思，客觀上是否能提供符合市場需求數量之著作重製物為其標
      準。本件告訴人新力公司等公司於遊戲光碟正式上市前，皆在電玩雜誌上及電
      玩相關網站上大力宣傳，告知消費者該遊戲光碟之正式上市日期，更同時經由
      代理商英特全公司，供應台灣地區零售商所需之遊戲光碟，從而該遊戲程式著
      作，確達滿足公眾合理需求之程度，而符合「發行」之要件。
  五、再按文書為意思表示之方法，文書既在表示一定之意思，自須以一定之方法表
      現，使人類之感官能知悉之，否則不符文書之涵義。其表現方法通常不外為文
      字、為象形（及圖畫或圖樣）或為符號，並附著於一定媒介之上。而刑法上所
      稱之文書，限於足以表彰法律上權利義務或事實證明，或足以產生法律上權利
      義務關係或事實之意思表示。刑法偽造文書罪所要保護者，為基於法律關係而
      制作之文書，亦即表彰某一法律關係、某一法律事實或達成某一法律目的而制
      作之文書。在紙上或物品上之文字、符號，依習慣或特約，足以為表示其用意
      之證明者及以錄音、錄影或電磁紀錄藉機器或電腦之處理所顯示之聲音、影像
      或符號，足以為表示其用意之證明者，依修正後刑法第二百二十條第一項、第
      二項規定，均以文書論。按刑法未修正前，在電磁記錄或藉電腦處理所顯示之
      影像、符號而足為表示其用意者，本屬於文書，是為刑法偽造文書印文罪章所
      保護之範疇，至於刑法第二百二十條於八十六年之修正，無非將構成要件做具
      體明確規範以杜爭議，係屬事實變更，而非法律變更。本件被告所販賣之仿冒
      光碟片，如將光碟片置於電腦遊戲主機之固定位置內執行其內之程式，即分別
      出現新力公司及西雅公司之英文名稱及授權文字，此業經於原審勘驗無訛，有
      前開勘驗筆錄在卷可稽。於勘驗時，遊戲主機空機運作時，固亦出現ＳＯＮＹ
      及圖（橘色菱形商標），然如未放入遊戲光碟或所放非ＰＳ遊戲系統之光碟，
      則並不顯示ＰＳ設計圖商標，及前述授權文句，足證前開仿冒光碟，確儲存有
      包含告訴人之商標及授權文句之程式，依前所述，即應該當刑法第二百二十條
      第二項（修正前刑法第二百二十條）之準文書。被告將仿冒光碟片交付予不特
      定人，藉由機器或電腦之處理，顯現前開準文書，足生損害於日商新力公司及
      西雅公司，應屬行使偽造準私文書之行為。
  六、如附件所示之各項商標，業經告訴人新力公司、西雅公司、卡波光公司、可樂
      美及任天堂公司先後向我國經濟部中央標準局申請註冊在案，有如附件經濟部
      中央標準局商標註冊證影本附卷可憑；又扣案之各項卡匣及盜版電腦遊戲光碟
      中之如附表所示遊戲軟體分別係屬任天堂公司、新力公司、西雅公司、思奎爾
      公司、卡波光公司、可樂美公司取得著作財產權之電腦程式著作，則如前述。
  前開商標經上開公司不斷以廣告或其他途徑向消費大眾介紹上開商標所表彰之
      商品，使上開商標廣為消費大眾所共知，並於市場上具有相當之佔有率，足見
      彼等生產商品所附加之商標均為相關大眾所共知之商標乙節，甚為灼然。況彼
      等公司之商品於向我國申請註冊商標之前，即於其本國及世界各國風行多年，
      益徵上開商標確為相關大眾所共知之商標無訛。被告明知而販賣以相關大眾所
      共知之他人商標為相同之使用致與他人商品混淆之仿冒商品，又明知為侵害著
      作權之物而販售散佈，暨行使偽造準私文書之情，則業據其於偵審時均供認不
      諱，且經告訴人卡波光公司、新力公司、思奎爾公司、西雅公司、可樂美公司
      及任天堂公司之代理人簡方毅律師、陳和貴律師、趙佩怡律師、陳嘉龍律師、
      洪宗賢律師、廖國昌律師及嚴立媛、庚○○等人分別指訴綦詳，復有如犯罪事
      實欄所述之扣案證物可資佐證。本件事證明確，被告之犯行已堪認定。
肆、核被告所為，係犯商標法第六十三條之販賣仿冒商標商品罪，著作權法第九十三
    條之侵害著作權罪，及刑法第二百十六條、第二百十條、第二百二十條第二項之
    行使偽造準私文書罪。被告多次販賣仿冒遊戲光碟片、遊戲卡匣，違反商標法、
    著作權法及行使偽造準私文書之犯行，均時間緊接，犯罪構成要件相同，顯均係
    基於概括犯意為之，分別依連續犯論以一罪，並加重其刑。所犯上開三罪，係一
    行為觸犯數罪名，為想像競合犯，應依刑法第五十五條之規定，從情節較重之行
    使偽造準私文書處斷。公訴人起訴事實雖未論及上揭事實欄所指被告行使偽造私
    文書罪、違反商標法，惟此部分既與原起訴之明知為侵害新力公司著作權之物而
    意圖營利而交付部分，有想像競合犯之裁判上一罪關係，為起訴效力所及；又公
    訴意旨復未敘及被告於八十九年四月二十六日下午五時許，為警查獲所扣得之仿
    冒光碟片關於違反商標法、行使偽造私文書及違反著作權法部分之犯行，然該部
    分犯行與已起訴且經認定有罪部分有連續犯或想像競合犯之裁判上一罪關係，亦
    為起訴效力所及，本院均應併予審論。另被告雖經營上開「家福遊樂器」專賣店
    並販賣仿冒光碟片，惟該專賣店係以販售各類電視遊樂器主機、卡帶、模型玩具
    、周邊設備為業，系爭光碟片之販售僅為其營業項目之一小部分，且扣案之盜版
    遊戲光碟片中，涉及著作權侵害者數量非鉅，足見被告應非倚恃侵害著作權維生
    ，並非常業犯，公訴人認此部分被告係犯著作權法第九十四條之常業罪，起訴法
    條尚有未洽，應予變更。再被告曾因妨害風化案件，經原審法院於八十八年十月
    三十日以八十八年度苗簡字第五八三號判處有期徒刑三月，如易科罰金以三百元
    折算一日確定，並於八十九年三月三十日執行完畢，有臺灣高等法院被告全國前
    案紀錄表附卷可查，其於五年內再犯本件有期徒刑以上之罪，為累犯，並依法遞
    加重其刑。原審認被告犯行罪證明確，予以論罪科刑，固非無見，惟原判決漏未
    審酌公訴人於原審移送併辦部分，容有未洽，被告上訴意旨否認犯罪，雖無理由
    ，惟檢察官上訴意旨執此指摘原判決此部分不當，則有理由，應由本院將原判決
    予以撤銷改判。爰審酌被告之素行尚屬良好、其犯罪之動機、目的、手段、並非
    仿冒電腦遊戲光碟及卡匣之製造者、扣案仿冒光碟片、卡匣等物之數量、所生危
    害、犯罪後之態度及現今已結束「家福遊樂器百貨」專賣店之經營，改以販賣小
    吃、飲料維持家計，有里長所出示之證明書乙紙在卷可憑，被告應無再犯之虞等
    一切情狀，量處如主文所示之刑。又被告行為後，刑法第四十一條業於九十年一
    月四日修正為「犯最重本刑為五年以下有期徒刑以下之刑之罪，而受六月以下有
    期徒刑或拘役之宣告，因身體、教育、職業、家庭之關係或其他正當事由，執行
    顯有困難者，得以一元以上三元以下折算一日，易科罰金。但確因不執行所宣告
    之刑，難收矯正之效，或難以維持法秩序者，不在此限。」「併合處罰之數罪，
    均有前項情形，其應執行之刑逾六月者，亦同。」並於同年月十日公布施行，於
    同年月十二日生效，比較新舊法之規定，以變更後之新法對被告有利，依刑法第
    二條第一項前段之規定，自應適用裁判時之新法，併就前開宣告之有期徒刑諭知
    易科罰金之折算標準。
伍、扣案仿冒新力公司「ＰＳ」商標遊戲光碟片三千八百二十五片、仿冒西雅公司「
    ＳＥＧＡ」商標盜版遊戲光碟片四百五十五片、仿冒任天堂公司商標遊戲卡匣共
    二百二十四盒，係被告犯商標法第六十三條之罪所販賣之商品，應依商標法第六
    十四條之規定宣告沒收。盜版遊戲光碟目錄三十六冊，係被告所有，供販賣前開
    仿冒光碟片或遊戲卡匣所用之物，應依刑法第三十八條第一項第二款規定宣告沒
    收。
據上論斷，應依刑事訴訟法第三百六十九條第一項前段、第三百六十四條、第二百九
十九條第一項前段、第三百條，商標法第六十三條、第六十四條，著作權法第九十三
條第三款，刑法第十一條前段、第五十六條、第二百十六條、第二百十條、第二百二
十條、第五十五條、第四十七條、第二條第一項前段、修正後刑法第四十一條第一項
前段、第三十八條第一項第二款，罰金罰鍰提高標準條例第二條，判決如主文。
本案經檢察官辛○○到庭執行職務。
中      華      民      國    九十二    年      四      月      十      日
                                臺灣高等法院臺中分院刑事第五庭
                                      審判長法  官  袁  從  楨
                                            法  官  姚  勳  昌
                                            法  官  郭  同  奇
右正本證明與原本無異。
如不服本判決應於收受送達後十日內向本院提出上訴書狀，其未敘述上訴之理由者並
得於提起上訴後十日內向本院補提理由書（均須按他造當事人之人數附繕本）。
                                            書記官  陳  玫  伶
中      華      民      國      九十二   年       四      月    十一    日
附錄：本判決論罪科刑法條全文
刑法第二百十六條：
行使第二百十條至第二百十五條之文書者，依偽造、變造文書或登載不實事項或使登
載不實事項之規定處斷。
刑法第二百二十條：
在紙上或物品上之文字、符號、圖畫、照像，依習慣或特約，足以為表示其用意之證
明者，關於本章及本章以外各罪，以文書論。
錄音、錄影或電磁紀錄，藉機器或電腦之處理所顯示之聲音、影像或符號，足以為表
示其用意之證明者，亦同。
稱電磁紀錄，指以電子、磁性或其他無法以人之知覺直接認識之方式所製成之紀錄，
而供電腦處理之用者。
刑法第二百十條：
偽造、變造私文書，足以生損害於公眾或他人者，處五年以下有期徒刑。
商標法第六十三條：
明知為前條商品而販賣、意圖販賣而陳列、輸出或輸入者，處一年以下有期徒刑、拘
役或科或併科新臺幣五萬元以下罰金。
著作權法第八十七條
有左列情形之一者，除本法另有規定外，視為侵害著作權或製版權：
一、以侵害著作人名譽之方法利用其著作者。
二、明知為侵害著作權或製版權之物而散布或意圖散布而陳列或持有或意圖營利而交
    付者。
三、輸入未經著作財產權人或製版權人授權重製之重製物或製版物者。
四、未經著作財產權人同意而輸入著作原件或其重製物者。
五、明知係侵害電腦程式著作財產權之重製物而仍作為直接營利之使用。
著作權法第九十三條：
有左列情形之一者，處二年以下有期徒刑，得併科新臺幣十萬元以罰金：
一、侵害第十五條至第十七條規定之著作人格權者。
二、違反第七十條規定者。
三、以第八十七條各款方法之一侵害他人之著作權者。
【附表】
┌──┬─────────────┬───────────┬───┬──────────┐
│編號│遊戲軟體名稱              │取得著作權註冊編號或  │數量  │著作權人            │
│    │                          │首次發行日            │      │                    │
├──┼─────────────┼───────────┼───┼──────────┤
│一  │TETRIS                    │臺內著字第75440號     │二    │任天堂公司          │
│    │（俄羅斯方塊）            │                      │      │                    │
├──┼─────────────┼───────────┼───┼──────────┤
│二  │DR.MARIO                  │臺內著字第91934號     │一    │任天堂公司          │
│    │（瑪莉醫生）              │臺內著字第93017號     │      │                    │
├──┼─────────────┼───────────┼───┼──────────┤
│三  │TENNIS                    │臺內著字第75439號     │一    │任天堂公司          │
│    │（網球）                  │                      │      │                    │
├──┼─────────────┼───────────┼───┼──────────┤
│四  │ALLEY WAY                 │臺內著字第74755號     │一    │任天堂公司          │
│    │（打磚塊遊戲）            │                      │      │                    │
├──┼─────────────┼───────────┼───┼──────────┤
│五  │口袋怪獸（金版）          │1999.11.20            │四    │任天堂公司          │
├──┼─────────────┼───────────┼───┼──────────┤
│六  │口袋怪獸（銀版）          │1999.11.20            │五    │任天堂公司          │
├──┼─────────────┼───────────┼───┼──────────┤
│七  │SUPER MARIO BROS.         │臺內著字第71566號     │一    │任天堂公司          │
│    │（超級瑪莉兄弟）          │                      │      │                    │
├──┼─────────────┼───────────┼───┼──────────┤
│八  │BASEBALL                  │臺內著字第74756號     │一    │任天堂公司          │
│    │（棒球比賽）              │                      │      │                    │
├──┼─────────────┼───────────┼───┼──────────┤
│九  │TORICO                    │1996.06.26            │一    │西雅公司            │
│    │（月花霧幻譚）            │                      │      │                    │
├──┼─────────────┼───────────┼───┼──────────┤
│十  │SONIC R                   │1997.11.24            │三    │西雅公司            │
│    │（音速小子Ｒ）            │                      │      │                    │
├──┼─────────────┼───────────┼───┼──────────┤
│十一│FIGHTING VIPERS           │1996.08.22            │一    │西雅公司            │
├──┼─────────────┼───────────┼───┼──────────┤
│十二│THE LEGAIA                │1998.10.29            │一    │新力公司            │
│    │異世界傳說                │                      │      │                    │
├──┼─────────────┼───────────┼───┼──────────┤
│十三│Um Jammer Lammy           │1998.03.18            │一    │新力公司            │
│    │動感小子２                │                      │      │                    │
├──┼─────────────┼───────────┼───┼──────────┤
│十四│Spyro the Dragon          │1999.04.01            │一    │新力公司            │
│    │寶貝龍                    │                      │      │                    │
├──┼─────────────┼───────────┼───┼──────────┤
│十五│APE ESCAPE                │1999.06.24            │一    │新力公司            │
│    │捉猴冒險記                │                      │      │                    │
├──┼─────────────┼───────────┼───┼──────────┤
│十六│WILD ARMS 2               │1999.09.02            │二    │新力公司            │
│    │野戰神兵２                │                      │      │                    │
├──┼─────────────┼───────────┼───┼──────────┤
│十七│ARC THE LAD 3             │1999.10.28            │四    │新力公司            │
│    │（妖精戰士３）            │                      │      │                    │
├──┼─────────────┼───────────┼───┼──────────┤
│十八│ALUNDRA 2                 │1999.11.18            │一    │新力公司            │
│    │（夢的冒險２魔進化之謎）  │                      │      │                    │
├──┼─────────────┼───────────┼───┼──────────┤
│十九│THE LEGEND OF DRAGON      │1999.12.02            │四    │新力公司            │
│    │（龍魂騎士救世傳說）      │                      │      │                    │
├──┼─────────────┼───────────┼───┼──────────┤
│二０│GRAN TURISMO 2            │1999.12.11            │四    │新力公司            │
│    │（ＧＴ實戰實車２）        │                      │      │                    │
├──┼─────────────┼───────────┼───┼──────────┤
│二一│Crash Bandicoot Racing    │1999.12.16            │二    │新力公司            │
│    │（瘋狂小子２）            │                      │      │                    │
├──┼─────────────┼───────────┼───┼──────────┤
│二二│XI JUMBO 2                │1999.12.22            │一    │新力公司            │
│    │（骰子大戰２）            │                      │      │                    │
├──┼─────────────┼───────────┼───┼──────────┤
│二三│CHASE THE EXPRESS         │2000.01.27            │四    │新力公司            │
│    │（列車驚魂）              │                      │      │                    │
├──┼─────────────┼───────────┼───┼──────────┤
│二四│DANCE DANCE REVOLUTION 2  │1999.08.26            │一八  │可樂美公司          │
│    │（熱爆勁舞二）            │                      │      │                    │
├──┼─────────────┼───────────┼───┼──────────┤
│二五│FINAL FANTASYⅧ           │1999.02.11            │四    │思奎爾公司          │
│    │（太空戰士Ⅷ）            │                      │      │                    │
├──┼─────────────┼───────────┼───┼──────────┤
│二六│Vagrant Story             │2000.02.10            │四    │思奎爾公司          │
│    │（放浪冒險譚）            │                      │      │                    │
├──┼─────────────┼───────────┼───┼──────────┤
│二七│BIOHAZARD 2               │1998.01.29            │四    │卡波光公司          │
│    │（幽靈古堡２）            │                      │      │                    │
├──┼─────────────┼───────────┼───┼──────────┤
│二八│DINO CRISIS               │1999.07.01            │一    │卡波光公司          │
│    │（恐龍危機）              │                      │      │                    │
├──┼─────────────┼───────────┼───┼──────────┤
│二九│BIOHAZARD GUN SURVIVOR    │2000.01.27            │二    │卡波光公司          │
│    │（惡靈古堡射擊版）        │                      │      │                    │
├──┼─────────────┼───────────┼───┼──────────┤
│三０│ELEMENTAL GEARBOLT        │1997.12.11            │一    │新力公司            │
│    │（幻世虛構精靈機導彈）    │                      │      │                    │
├──┼─────────────┼───────────┼───┼──────────┤
│三一│Crash Bandicoot Racing    │1999.12.16            │二    │新力公司            │
│    │（瘋狂小子２）            │                      │      │                    │
├──┼─────────────┼───────────┼───┼──────────┤
│三二│BIOHAZARD 2               │1998.01.29            │七    │卡波光公司          │
│    │（幽靈古堡２）            │                      │      │                    │
└──┴─────────────┴───────────┴───┴──────────┘
                                                                    Ｉ


司法院資訊處製作；財團法人民間司法改革基金會備份。
